【裁判字號】    98,易,396
【裁判日期】    980410
【裁判案由】    過失傷害
【裁判全文】
臺灣臺北地方法院刑事判決               98年度易字第396號
公  訴  人  臺灣臺北地方法院檢察署檢察官
被      告  甲○○○
上列被告因過失傷害案件，經檢察官聲請簡易判決處刑，（97年
度偵字第17276 號），本院認不宜以簡易判決處刑，改依通常程
序審理，判決如下：
    主  文
甲○○○從事業務之人，因業務上之過失傷害人，處拘役貳拾日
，如易科罰金，以新臺幣壹仟元折算壹日。
    事  實
一、甲○○○在位於臺北市○○區○○街2 段11號「華泰西門大
    廈」擔任清潔人員，負責「華泰西門大廈」社區公共空間之
    打掃工作，為從事業務之人。甲○○○於民國96年8 月28日
    上午7 時許，以濕拖方式清潔該大廈11樓之5 電梯間區域，
    造成電梯前之地板濕滑，竟疏未注意防滑措施，又未設置地
    面濕滑之警告標誌，使乙○○於該日上午7 時30分，行經電
    梯口前因地板溼滑跌倒，乙○○因而受有右脛骨末端骨折之
    傷害。
二、案經乙○○訴由臺灣臺北地方法院檢察署檢察官偵查後聲請
    以簡易判決處刑。
    理  由
一、訊據被告甲○○○固坦承於前揭時、地拖地造成地面潮溼之
    事實，惟否認有何業務過失傷害之犯行，辯稱：當時係告訴
    人跑步因而跌倒，伊並無過失等語。經查：
（一）被告於前述時、地拖地造成地面潮溼，未設警告標誌及告
      訴人於該處跌倒之事實，業據被告坦承不諱，核與證人即
      告訴人乙○○於偵查中指訴之情節相符，此部分之事實堪
      以認定。
（二）又被告受僱於華泰西門大廈管理委員會擔任清潔人員，從
      事清潔工作多年一事，為其自承在卷，故其從事清洗工作
      時應注意能注意地面濕滑應予適當警示以為通行安全，竟
      疏於注意，致告訴人跌倒，其過失與告訴人受傷具因果關
      係至為灼然。至告訴人是否亦因跑步跌倒，僅涉及告訴人
      於民事賠償之請求上是否存有「與有過失」之情形，進而
      被告之損害賠償金額是否得減輕之問題，並不因此即能免
      除被告自身之過失，故被告上開所辯，顯有誤會，不足採
      信。
（三）又告訴人確因跌倒而受有右脛骨末端骨折之傷害，此有臺
      北市立聯合醫院中興院區診斷證明書在卷可稽，是以被告
      之過失行為與告訴人之受傷結果間，亦有相當因果關係。
（四）綜上所述，本件事證明確，被告業務過失傷害犯行洵堪認
      定，應予依法論科。
二、核被告所為，係犯刑法第284 條第2 項前段之業務過失傷害
    罪。爰審酌被告並無前科，素行尚佳，此次犯罪係因過失而
    犯，且其惡性不高，並參酌告訴人所受之傷害及被告犯後態
    度等一切情狀，量處如主文所示之刑，並諭知易科罰金之折
    算標準。
據上論斷，應依刑事訴訟法第452 條、第299 條第1 項前段，刑
法第284 條第2 項前段、第41條第1 項前段，刑法施行法第1 條
之1 ，判決如主文。
本案經檢察官郭昭吟到庭執行職務。
中    華    民    國    98    年    4     月    10    日
                  刑事第十八庭  法  官  胡宗淦
以上正本證明與原本無異。
如不服本判決應於收受送達後10日內向本院提出上訴書狀，並應
敘述具體理由；其未敘述上訴理由者，應於上訴期間屆滿後20日
內向本院補提理由書（均須按他造當事人之人數附繕）「切勿逕
送上級法院」。
                                書記官  許婉如
中    華    民    國    98    年    4     月    10    日
中華民國刑法第284條
（過失傷害罪）
因過失傷害人者，處 6 月以下有期徒刑、拘役或 5 百元以下罰
金，致重傷者，處1年以下有期徒刑、拘役或5百元以下罰金。
從事業務之人，因業務上之過失傷害人者，處 1 年以下有期徒刑
、拘役或1 千元以下罰金，致重傷者，處 3 年以下有期徒刑、
拘役或2千元以下罰金。


司法院資訊處製作；財團法人民間司法改革基金會備份。
